臺灣板橋地方法院刑事判決　　　　　　 100年度易字第4183號
公　訴　人　臺灣板橋地方法院檢察署檢察官
被　　　告　洪秀欽
上列被告因竊盜案件，經檢察官提起公訴（100 年度偵緝字第27
53號），本院依簡式審判程序，判決如下：
    主  文
洪秀欽共同攜帶兇器毀越安全設備竊盜，處有期徒刑拾月。扣案
之油壓剪、一字螺絲起子及活動扳手各壹支均沒收之。
    事  實
一、洪秀欽前於民國95年間因施用第一、二級毒品案件，經本院
    以95年度訴字第3904號判處各有期徒刑7 月、4 月，應合併
    執行有期徒刑10月，洪秀欽不服而提起上訴，經臺灣高等法
    院以96年度上訴字第1055號判決上訴駁回而告確定，嗣經臺
    灣高等法院以96年度聲減字第3638號裁定均予以減刑，並應
    合併執行有期徒刑5 月確定；復於97年間因竊盜案件，經臺
    灣基隆地方法院以97年度易緝字第4 號判處有期徒刑7 月，
    共3 罪，均減為有期徒刑3 月又15日，應合併執行有期徒刑
    6 月確定；又於同年間因竊盜案件，經臺灣臺北地方法院以
    97年度易緝字第54號判處有期徒刑1 年，減為有期徒刑6 月
    確定；再於同年間因竊盜案件，經臺灣新竹地方法院以97年
    度易字第545 號判處有期徒刑8 月確定；另於同年間因施用
    第一、二級毒品案件，經本院以97年度訴字第3217號判處各
    有期徒刑8 月、5 月，應合併執行有期徒刑1 年確定；乃入
    監接續執行前揭諸刑，於99年7 月22日縮短刑期假釋出監，
    惟其假釋嗣遭撤銷，尚應執行殘刑8 月17日（於本案不構成
    累犯）。
二、詎洪秀欽猶不知悔改，另意圖為自己不法之所有，與陳宗興
    （另經本院以100 年度易字第3630號判處有期徒刑10月確定
    ）共同基於攜帶兇器毀越安全設備而竊盜之犯意聯絡，於10
    0 年5 月3 日下午1 時許，由洪秀欽駕駛車牌號碼4362-A9
    號自用小客車搭載陳宗興及不知情之劉家宇、陳美惠（其2
    人另經臺灣板橋地方法院檢察署檢察官100 年度偵字第1284
    4 號為不起訴處分確定）至臺灣大哥大股份有限公司（下稱
    臺灣大哥大公司）設於新北巿三峽區○○○○段71-17 地號
    土地上之基地臺附近（即新北巿三峽區○○路○ 段附近）後
    ，即與陳宗興共同攜帶陳宗興所有客觀上對於人之生命、身
    體、安全構成威脅而具有危險性並可供兇器使用之油壓剪、
    一字螺絲起及活動扳手各1 支先行下車，並將上開自用小客
    車借予劉家宇、陳美惠2 人駛離。嗣洪秀欽與陳宗興2 人於
    同日下午3 時30分許，持前揭油壓剪剪斷上開基地臺圍籬之
    鐵絲網及正門之鐵鍊後，自該圍籬遭剪處踰越入內，再以前
    揭一字螺絲起子及括動扳手竊取臺灣大哥大公司裝置在該基
    地臺內之角鐵15支、基地臺攝影機1 支、電力箱、電源開關
    、零件組各1 組得手。其後，陳宗興、洪秀欽再剪斷該基地
    臺內電源箱體接線處之銅纜線（毀損部分未據告訴），致該
    基地臺內設之斷電通知系統因電力異常而發送簡訊通知臺灣
    大哥大公司，該公司之基地臺維修主任工程師周文中旋於同
    日下午4 時34分許到場巡視，當場發現洪秀欽與陳宗興形跡
    有異，而彼時，劉家宇、陳美惠2 人業已駕駛上開自用小客
    車到場等候返還予洪秀欽，即再由洪秀欽駕駛該自用小客車
    搭載陳宗興及劉家宇、陳美惠離開現場。嗣經周文中發覺遭
    竊而報警處理，經警於同日下午5 時10分許，在新北巿三峽
    區○○街64之7 號發現上開自用小客車，詎洪秀欽、陳宗興
    見狀旋即下車逃逸，惟仍經警當場逮獲陳宗興，並扣得陳宗
    興所有且供行竊所用之油壓剪、一字螺絲起子及活動扳手各
    1 支，洪秀欽則逃逸無蹤。
三、案經臺灣大哥大公司訴由新北巿政府警察局三峽分局移請臺
    灣板橋地方法院檢察署檢察官偵查起訴。
    理  由
一、本案被告洪秀欽所犯係死刑、無期徒刑、最輕本刑為3 年以
    上有期徒刑以外之罪，其於準備程序中就被訴事實為有罪之
    陳述，經本院告知簡式審判程序之旨，並聽取公訴人、被告
    之意見後，裁定進行簡式審判程序，合先敘明。
二、上揭犯罪事實，業據被告於本院審理時供承不諱，並經共犯
    陳宗興於警詢及偵查中供陳明確，復據證人即告訴代理人周
    文中及證人劉家宇、陳美惠於警詢及偵查中指證無訛，且有
    新北巿政府警察局三峽分局扣押筆錄、扣押物品目錄表、贓
    物領據各1 份及查獲現場暨扣押物品照片共40張附卷可稽，
    另有共犯陳宗興所有且供行竊使用之油壓剪、一字螺絲起子
    及活動扳手各1 支扣案可資佐證，足認被告自白確與事實相
    符，堪值採信。至公訴意旨雖認被告與陳宗興除攜帶上開工
    具行竊外，另有攜帶鉗子、鐵剪、鐵鎚、鋸子、農用掃刀各
    1 支行竊云云，然該等工具固經警於前述時間、地點一併查
    扣在案，但該等工具乃係警方在上開自用小客車內所查扣，
    此據卷附刑事案件移送書載述明確，而被告及陳宗興亦均否
    認渠等另有攜帶該等工具下車行竊，復查無其他積極證據足
    資證明被告與陳宗興尚有攜帶該等工具而犯本起竊案，且上
    開自小客車於被告與陳宗興行竊時既由不知情之劉家宇、陳
    美惠2 人駛離而不在現場，自難遽認被告與陳宗興行竊時尚
    另有攜帶公訴意旨所指之鉗子、鐵剪、鐵鎚、鋸子、農用掃
    刀等工具，是公訴意旨此節所認，容難採認，併予敘明。綜
    上，本案事證明確，被告犯行堪以認定，應予依法論罪科刑
    。
三、按刑法第321 條第1 項第3 款之攜帶兇器竊盜罪，係以行為
    人攜帶兇器竊盜為其加重條件，此所謂兇器，其種類並無限
    制，凡客觀上足對人之生命、身體、安全構成威脅，具有危
    險性之兇器均屬之，且祇須行竊時攜帶此種具有危險性之兇
    器為已足，並不以攜帶之初有行兇之意圖為必要（最高法院
    79年臺上字第5253號判例意旨參照）。查被告與陳宗興行竊
    時持用之油壓剪、一字螺絲起子及活動扳手，均屬金屬材質
    ，且既可以作為剪斷鐵絲網、鐵鍊及拆卸基地臺設備之用，
    顯係相當鋒利、質地堅硬，足見該等工具於客觀上均屬足以
    殺傷人生命、身體之器械，顯為具有危險性之兇器。又按刑
    法第321 條第1 項第2 款之「其他安全設備」，係指門扇、
    牆垣以外，依通常觀念足認防盜之一切設備而言，而前揭基
    地台之圍籬、鐵鍊均係因防閑而設，自屬安全設備之一種。
    是被告攜帶客觀上足供兇器使用之油壓剪、一字螺絲起子及
    活動扳手，剪斷圍籬鐵絲網及正門鐵鍊等安全設備後，踰越
    圍籬遭剪處進入基地臺內行竊，核其所為，係犯刑法第321
    條第1 項第2 款、第3 款之攜帶兇器毀越安全設備竊盜罪。
    被告與陳宗興就上開竊盜犯行，有犯意聯絡與行為分擔，為
    共同正犯。又被告固受有如事實欄一所示有期徒刑之宣告，
    並入監接續執行各該刑罰，嗣於99年7 月22日縮短刑期假釋
    出監，惟其假釋已遭撤銷，尚有殘刑8 月17日待執行，此有
    臺灣高等法院被告前案紀錄表1 件在卷足憑，是被告受宣告
    之上開有期徒刑既未執行完畢，其再犯本案竊盜罪，亦不構
    成累犯；公訴意旨認被告係於有期徒刑執行完畢後5 年內故
    意再犯本案有期徒刑以上之罪，請求依刑法累犯之規定加重
    其刑，自有誤會，併予敘明。爰審酌被告正值青壯，本應依
    循正軌賺取財物，詎其不思此為，竟夥同陳宗興以攜帶兇器
    毀越圍籬侵入電信公司基地臺行竊之手法竊取前揭物品，除
    使告訴人臺灣大哥大公司權益受損，致使社會治安益形敗壞
    外，亦影響該公司對公眾所提供之行動電話收訊，所生危害
    非輕，兼衡其平日素行（有如事實欄一所示前科紀錄）、犯
    罪動機、目的、手段、所竊財物價值以及遭竊財物已據告訴
    人全數領回等一切情狀，量處如主文所示之刑，以資懲儆。
四、扣案之油壓剪、一字螺絲起子及活動扳手各1 支，係供被告
    與陳宗興犯本起竊案所用之物，業如前述，且屬共犯陳宗興
    所有，亦據渠供陳在卷，均應依刑法第38條第1 項第2 款規
    定宣告沒收之。至扣案之鉗子、鐵剪、鐵鎚、鋸子、農用掃
    刀各1 支，尚難亦係供或預備供被告為本案犯罪所用之物，
    業已詳述如前，故均不予宣告沒收，附此敘明。
據上論斷，應依刑事訴訟法第273 條之1 第1 項、第299 條第1
項前段，刑法第28條、第321 條第1 項第2 款、第3 款、第38條
第1 項第2 款，判決如主文。
本案經檢察官蔡景聖到庭執行職務。
中    華    民    國   100    年    12    月    30    日
                  刑事第二十一庭法  官  王瑜玲
以上正本證明與原本無異
如不服本判決應於送達後10日內向本院提出上訴狀
                                書記官  林君縈
中    華    民    國   100    年    12    月    30    日
附錄本案論罪科刑法條全文：
中華民國刑法第321條
（加重竊盜罪）
犯竊盜罪而有下列情形之一者，處6 月以上、5 年以下有期徒刑
，得併科新臺幣10萬元以下罰金：
一、侵入住宅或有人居住之建築物、船艦或隱匿其內而犯之者。
二、毀越門扇、牆垣或其他安全設備而犯之者。
三、攜帶兇器而犯之者。
四、結夥三人以上而犯之者。
五、乘火災、水災或其他災害之際而犯之者。
六、在車站、埠頭、航空站或其他供水、陸、空公眾運輸之舟、
    車、航空機內而犯之者。
前項之未遂犯罰之。